【裁判字號】    95,訴,391
【裁判日期】    950829
【裁判案由】    毒品危害防制條例
【裁判全文】
臺灣桃園地方法院刑事判決               95年度訴字第391號
公  訴  人  臺灣桃園地方法院檢察署檢察官
被      告  甲○○
                    （另案於臺灣臺北監獄執行中）
指定辯護人  本院公設辯護人林銘宏
上列被告因違反毒品危害防制條例案件，經檢察官提起公訴（94
年度毒偵字第6041號），嗣聲請改依協商程序而為判決，本院合
議庭評議後由受命法官獨任進行協商程序，判決如下：
    主  文
甲○○施用第一級毒品，累犯，處有期徒刑拾壹月，如附表編號
1 所示之海洛因沒收銷燬之，如附表編號2 所示之針筒沒收。
    事實及理由
一、犯罪事實：甲○○前因施用毒品案件送觀察、勒戒，於民國
    92年4 月20日執行完畢，並曾因施用毒品案件，經本院判處
    應執行有期徒刑9 月確定，於93年1 月5 日易科罰金執行完
    畢。詎其仍不知戒絕毒癮，復基於施用第一級毒品海洛因之
    犯意，於前揭觀察、勒戒執行完畢後5 年內之94年11月1 日
    下午3 時許，在桃園縣桃園市○○路1171號內之廁所，以針
    筒注射之方式施用第一級毒品海洛因1 次，嗣於同日下午5
    時許，在上址為警查獲，並扣得如附表所示之物。
二、證據：
  (一)被告甲○○之自白。
  (二)桃園縣政府警察局桃園分局被採尿人姓名編號對照及表臺灣
    尖端先進生技醫藥股份有限公司濫用藥物檢驗報告各1 紙。
  (三)法務部調查局鑑定通知書1 紙。
  (四)如附表所示之扣案物品。
三、本件經檢察官與被告甲○○於審判外達成協商之合意且被告
    已認罪，其合意內容為：被告願受科刑範圍為有期徒刑11月
    。經查，上開協商合意並無刑事訴訟法第455 條之4 第1 項
    各款所列情形，檢察官聲請改依協商程序而為判決，本院爰
    不經言詞辯論，於協商合意範圍內為協商判決。
四、刑法及刑法施行法部分條文業經修正公布，並均於95年7 月
    1 日施行。修正後刑法第2 條第1 項之規定，係規範行為後
    法律變更所生新舊法律比較適用之準據法，於修正後刑法施
    行後，應適用修正後刑法第2 條第1 項規定之從舊從輕之原
    則為比較；修正後刑法第2 條第2 項，則為同條第1 項之特
    別規定，於修正後刑法施行後，關於非拘束人身自由之保安
    處分，應依修正後刑法第2 條第2 項之規定，適用裁判時之
    法律。又修正後刑法第35條，乃刑之重輕之法定次序與標準
    ，應適用裁判時之修正後刑法第35條之規定。修正後刑法第
    2 條第1 項係採從舊從輕原則，適用最有利於行為人之法律
    。既曰法律，自較刑之範圍為廣；除法律有特別規定者（如
    修正後刑法第2 條第2 項非拘束人身自由之保安處分適用裁
    判時法，修正後刑法施行法第9 條之3 規定之情形），應依
    其規定；或事關執行之緩刑之宣告，或犯罪在刑法修正施行
    前，自首在刑法施行後之自首部分，或程序之規定（程序從
    新，如刑法第40條沒收宣告之程序規定），應適用裁判時之
    修正後刑法之規定外；依修正後刑法第2 條第1 項比較時，
    應就罪刑有關之共犯、未遂犯、連續犯、牽連犯、結合犯，
    以及累犯加重，自首減輕暨其他法定加減原因（如身分加減
    ）與加減例等一切情形，綜其全部之結果而為比較後，整個
    之適用，不能割裂而分別適用有利益之條文。關於易科罰金
    之折算標準、易服勞役之折算標準及期限、罰金與死刑是否
    併予執行、多數有期徒刑定應執行之刑時之最高刑期之限制
    等之修正，事涉行為人易刑折算標準金額之多寡與期限之長
    短及定執行刑時能否就罰金刑併予執行或有期徒刑定應執行
    之刑時最高度之限制，亦均屬依修正後刑法第2 條第1 項所
    應比較適用法律之範圍。拘束人身自由之保安處分，並非屬
    修正後刑法第2 條第2 項規定應適用裁判時法之範圍，除有
    特別規定者外，亦屬應依修正後刑法第2 條第1 項比較適用
    之法律；從刑附屬於主刑，除法律有特別規定者外，依主刑
    所適用之法律（以上參考最高法院95年05月23日刑事庭第8
    次會議決議及最高法院24年上字第4634號、24年上字第5292
    號、27年上字第2615號判例）。經查，修正前刑法第47條關
    於累犯之規定為：「受有期徒刑之執行完畢，或受無期徒刑
    或有期徒刑一部之執行而赦免後，五年以內再犯有期徒刑以
    上之罪者，為累犯，加重本刑至二分之一。」，修正後同條
    第1 項則規定：「受徒刑之執行完畢，或一部之執行而赦免
    後，五年以內故意再犯有期徒刑以上之罪者，為累犯，加重
    本刑至二分之一。」。經比較新、舊法結果，修正後之規定
    非較有利於被告，故依修正後刑法第2 條第1 項前段規定，
    屬該條項所稱之法律變更而須據之為新、舊法比較之部分，
    應整體適用修正前之刑法有關規定。
五、扣案如附表編號1 所示之海洛因，應依毒品危害防制條例第
    18條第1 項前段沒收銷燬，而扣案如附表編號2 所示物品，
    為被告所有而備供施用毒品所用之物，又沒收為從刑，附屬
    於主刑，本件經比較新舊法後既應一體適用修正前之刑法，
    因之，上開物品自應依修正前刑法第38條第1 項第2 款之規
    定宣告沒收。
六、應適用之法條：刑事訴訟法第455 條之4 第2 項、第455 條
    之11第2 項，毒品危害防制條例第10條第1 項、第18條第1
    項前段，修正後刑法第2 條第1 項前段，修正前刑法第11條
    前段、第47條、第38條第1 項第2 款。
七、本判決除有刑事訴訟法第455 條之4 第1 項第1 款、第2款
    、第4 款、第6 款、第7 款所定情形之一，或違反同條第2
    項規定者外，不得上訴。
八、如得上訴且不服本件判決，應於收受判決後10日內，向本院
    提出上訴書狀，上訴於第二審法院。
中    華    民    國    95    年    8     月    29    日
                  刑事第十一庭    法  官  魏于傑
上正本證明與原本無異。
                                  書記官  林怡君
中    華    民    國    95    年    9     月    5     日
附表：
┌──┬─────────────────────────┐
│編號│扣案物品                                          │
├──┼─────────────────────────┤
│1   │海洛因2 包（合計淨重0.65公克，空包裝總重0.69公克）│
├──┼─────────────────────────┤
│2   │注射針筒5支                                       │
└──┴─────────────────────────┘
本案論罪科刑主要法條：
毒品危害防制條例第10條
施用第一級毒品者，處 6 月以上 5 年以下有期徒刑。
施用第二級毒品者，處 3 年以下有期徒刑。


司法院資訊處製作；財團法人民間司法改革基金會備份。
